nl: Voertuig montagelocatie: Ventilatierooster; Console; Bekerhouder; Dashboard; Handgreep; Spiegelstam; Rolbeugel; Dak; Venster; Voorruit; Andere
en: Vehicle mounting location: Air vent; Console; Cup holder; Dashboard; Handlebar; Mirror stem; Roll bar; Roof; Window; Windshield; Other
tr: Araç montaj konumu: Havalandırma ızgarası; Konsol; Bardak tutucu; Gösterge paneli; Tutamaç; Ayna sapı; Denge çubuğu; Çatı; Pencere; Ön cam; Diğer
ru: Место крепления в транспортном средстве: Вентиляционное отверстие; Консоль; Подстаканник; Приборная панель; Ручка; Стойка зеркала; Рулонная штанга; Крыша; Окно; Ветровое стекло; Другой
hu: Jármű rögzítési helye: Szellőzőrács; Konzol; Pohártartó; Műszerfal; Fogantyú; Tükörszár; Görgős rúd; Tetőre szerelhető; Ablak; Szélvédő; Egyéb
pl: Miejsce montażu w pojeździe: Kratka wentylacyjna; Konsola; Uchwyt na kubek; Deska rozdzielcza; Kierownica; Pręt lusterka; Pałąk bezpieczeństwa; Dach; Okno; Przednia szyba; Inne
nb: Kjøretøy monteringsplassering: Luftventil; Konsoll; Koppholder; Dashbord; Styre; Speilstamme; Sikkerhetsbur; Tak; Vindu; Frontrute; Annet
it: Posizione di montaggio del veicolo: Bocchetta aria; Console; Portabicchieri; Cruscotto; Manubrio; Stelo dello specchietto; Roll bar; Tetto; Finestra; Parabrezza; Altro
zh-TW: 車輛安裝位置: 出風口; 控制台; 杯架; 儀表板; 車把; 後視鏡支架; 防滾架; 屋頂; 窗戶; 擋風玻璃; 其他
vi: Vị trí lắp đặt trên xe: Cửa gió; Console; Giá để cốc; Bảng điều khiển; Tay nắm; Cần gương; Thanh cuộn; Mái nhà; Cửa sổ; Kính chắn gió; Khác
zh-CN: 车辆安装位置: 出风口; 游戏机; 杯架; 仪表板; 车把; 后视镜支架; 防滚杆; 屋顶; 窗户; 挡风玻璃; 其他
pt-BR: Localização de montagem no veículo: Saída de ar; Console; Suporte de copo; Painel; Guidão; Haste do espelho; Roll cage; Telhado; Janela; Para-brisa; Outro
th: ตำแหน่งติดตั้งในรถยนต์: ช่องแอร์; คอนโซล; ที่วางแก้ว; แผงหน้าปัด; ราวมือจับ; ก้านกระจก; โครงแบบโรลบาร์; หลังคา; หน้าต่าง; กระจกหน้า; อื่นๆ
fr: Emplacement de montage dans le véhicule: Grille d'aération; Console; Porte-gobelets; Tableau de bord; Guidon; Tige de rétroviseur; Arceau de sécurité; Toit; Fenêtre; Pare-brise; Autre
ro-RO: Locație de montare în vehicul: Grilă de aerisire; Consolă; Suport pentru pahare; Bord; Mâner tip bară; Tija oglinzii; Grindă de întărire a plafonului caroseriei; Plafon; Fereastră; Parbriz; Altele
cs: Umístění montáže ve vozidle: Větrací mřížka; Konzola; Držák nápojů; Palubní deska; Řídítka; Držák zrcátka; Příčný stabilizátor; Střecha; Okno; Čelní sklo; Jiné
ko: 차량 장착 위치: 송풍구; 콘솔; 컵 홀더; 대시보드; 핸들바; 미러 스템; 롤 바; 지붕; 창문; 윈드실드; 기타
de: Fahrzeug-Montageort: Lüftungsgitter; Konsole; Getränkehalter; Armaturenbrett; Griffstange; Spiegelstiel; Überrollbügel; Dach; Fenster; Windschutzscheibe; Sonstiges
fi: Ajoneuvon kiinnityspaikka: Ilmanvaihtoaukko; Konsoli; Mukinpidike; Kojelauta; Ohjaustanko; Peilivarsi; Turvakaari; Katto; Ikkuna; Tuulilasi; Muu
sv: Fordonsmonteringsplats: Ventilationsgaller; Konsol; Mugghållare; Instrumentpanel; Styre; Spegelstång; Rullbur; Tak; Fönster; Vindruta; Övrigt
hr-HR: Lokacija montiranja u vozilu: Ventilacijski otvor; Konzola; Držač za čaše; Kontrolna ploča; Ručka; Držač retrovizora; Zaštitni kavez; Krov; Prozor; Vjetrobran; Ostalo
bg-BG: Местоположение за монтиране в превозното средство: Вентилационен отвор; Конзола; Държач за чаша; Табло; Кормило; Стойка на огледало; Ролбар; Покрив; Прозорец; Предно стъкло; Други
lt-LT: Transporto priemonės montavimo vieta: Oro ventiliacijos anga; Valdymo pultas; Puodelio laikiklis; Prietaisų skydelis; Tiesi rankena; Veidrodėlio kotas; Rėmas su voleliu; Stogas; Langas; Priekinis stiklas; Kita
sl-SI: Lokacija montaže v vozilu: Zračna reža; Konzola; Držala za skodelice; Armaturna plošča; Krmilo; Steblo ogledala; Palica; Streha; Okno; Vetrobransko steklo; Drugo
ja: 車両マウント位置: エアベント; コンソール; カップホルダー; ダッシュボード; ハンドルバー; ミラーステム; ロールバー; 屋根; 窓; フロントガラス; その他
el: Θέση στήριξης οχήματος: Αεραγωγός; Κονσόλα; Ποτηροθήκη; Ταμπλό; Τιμόνι; Στέλεχος καθρέπτη; Ράβδος προστασίας; Στέγη; Παράθυρο; Παρμπρίζ; Άλλο
sk-SK: Umiestnenie držiaka vo vozidle: Vzduchový otvor; Konzola; Držiak pohára; Palubná doska; Riadidlá; Držiak zrkadla; Priečny stabilizátor; Strecha; Okno; Čelné sklo; Iné
pt-PT: Localização de montagem no veículo: Saída de ar; Consola; Porta-copos; Painel; Guiador; Haste do espelho; Barra de proteção; Telhado; Janela; Para-brisas; Outro
es: Ubicación de montaje en el vehículo: Rejilla de ventilación; Consola; Portavasos; Tablero; Manillar; Vástago del espejo; Barra antivuelco; Tejado; Ventana; Parabrisas; Otros
da: Køretøj-monteringsplacering: Ventilationsudtag; Konsol; Kopholder; Instrumentbræt; Styr; Spejlstamme; Rullebur; Tag; Vindue; Forrude; Andet